臺灣士林地方法院民事判決
111年度訴字第627號
原      告  陳柏宏  

訴訟代理人  簡凱倫律師
            陳長文律師
被      告  鄭又銘  


上列當事人間請求損害賠償事件，本院於民國111年9月26日言詞
辯論終結，判決如下：
    主  文
被告應給付原告新臺幣參拾萬元，及自民國一百一十一年五月二
十四日起至清償日止，按週年利率百分之五計算之利息。
原告其餘之訴駁回。
訴訟費用由被告負擔五分之二，餘由原告負擔。
本判決第一項得假執行。
    事實及理由
一、本件被告未於言詞辯論期日到場，核無民事訴訟法第386條
    各款所列情形，爰依原告之聲請，由其一造辯論而為判決。
二、原告主張：伊與訴外人許薰尹於民國104年11月2日結婚，婚
    後育有二子，被告明知許薰尹為有配偶之人，卻與許薰尹過
    從甚密，並於附表所示時間、地點為附表所示之行為，已逾
    男女正常社交活動所應有之分際，侵害伊之配偶身分法益且
    情節重大，致使伊受有精神上痛苦。爰依民法第184條第1項
    、第195條第1項及第3項規定，請求被告應賠償新臺幣（下
    同）70萬元。並聲明：被告應給付原告70萬元，及自起訴狀
    繕本送達翌日起至清償日止，按週年利率百分之5計算之利
    息。
三、被告未於言詞辯論期日到庭，亦未提出書狀為任何陳述及聲
    明。
四、本院之判斷
　㈠按因故意或過失，不法侵害他人之權利者，負損害賠償責任
    。故意以背於善良風俗之方法，加損害於他人者亦同；不法
    侵害他人之身體、健康、名譽、自由、信用、隱私、貞操，
    或不法侵害其他人格法益而情節重大者，被害人雖非財產上
    之損害，亦得請求賠償相當之金額。此項規定，於不法侵害
    他人基於父、母、子、女或配偶關係之身分法益而情節重大
    者，準用之，民法第184條第1項、第195條第1項前段、第3
    項分別定有明文。又婚姻係以夫妻之共同生活為其目的，配
    偶應互相協力保持其共同生活之圓滿安全及幸福，而夫妻互
    守誠實，係為確保其共同生活之圓滿安全及幸福之必要條件
    ，故應解為配偶因婚姻契約而互負誠實之義務，配偶之一方
    行為不誠實，破壞共同生活之圓滿安全及幸福者，即為違反
    因婚姻契約之義務而侵害他方之權利；第三人亦不得加以破
    壞，否則即有悖於公序良俗。（最高法院98年度台上字第70
    8號、85年台上字第2054號判決意旨參照）。另婚姻本係兩
    獨立個體之結合，各有其家庭環境、成長背景或不同之思考
    及行為模式，婚姻雙方在想法、生活或價值觀本即有所差距
    ，夫妻間因細故吵架，甚至發生重大爭執，實所難免，縱生
    破綻，於兩人之婚姻關係存續中，實不容認他人籍詞關懷慰
    問或與其同遊等行為，對婚姻本質加以破壞，倘有予以干擾
    或侵害者，即屬破壞基於婚姻配偶權關係之生活圓滿、安全
    及幸福法益，該等破壞干擾行為與婚姻配偶權益所受之損害
    間自有相當因果關係。如明知為他人配偶卻故與之交往，其
    互動方式依社會一般觀念，已足以動搖婚姻關係所重應協力
    保持共同生活圓滿安全幸福之忠實目的時，不得謂非無以違
    背善良風俗之方法，加損害於他人之故意，茍配偶確因此受
    非財產上之損害即精神上痛苦，自亦得依法請求賠償。　
　㈡經查，原告主張其與許薰尹於104年11月2日結婚，婚後育有
    二子，被告明知許薰尹為有配偶之人，卻與許薰尹過從甚密
    ，並於附表所示時間、地點為附表所示之行為，已逾男女正
    常社交活動所應有之分際等情，業據原告提出戶籍謄本、被
    告與許薰尹間之通訊軟體LINE對話內容及原告與許薰尹間之
    通訊軟體LINE對話內容等為佐(見本院卷第42、54-214、306
    -308頁)。審酌前揭被告與許薰尹間對話內容，已有相當程
    度之親密感情互動，非普通友人間之交往，已屬有逾越一般
    友人分際之情，並非一般婚姻信守誠實之配偶所能容忍，嚴
    重影響原告及許薰尹間之婚姻共同生活，參照前揭說明，應
    認被告之行為業已侵害原告基於配偶關係之身分法益且情節
    重大，原告精神上受有相當程度之痛苦，是原告主張依民法
    第184條第1項、第195條第1、3項規定，請求被告負損害賠
    償責任，即屬有據。
　㈢按關於慰撫金之多寡，應以被害人精神上所受之苦痛為準據
    ，亦應審酌被害人之地位、家庭情況及加害人之地位，俾資
    為審判之依據，故應就兩造之身分、職業、教育程度、財產
    及經濟狀況，用以判斷非財產上損害之慰撫金數額（最高法
    院86年度台上字第511號判決意旨參照）。查原告為大學畢
    業，從事影音視覺特效工作，財產所得約上百萬元；被告財
    產所得數十萬元，有兩造之稅務電子閘門財產所得調件明細
    表在卷可稽（見本院限制閱覽卷）。本院審酌兩造之身分、
    地位、經濟能力、學經歷，本件侵權行為之事實及原告所受
    之痛苦程度等一切情事，認為原告請求賠償之精神慰撫金應
    以30萬元為適當，逾此範圍之請求，即屬無據。
　㈣末按給付無確定期限者，債務人於債權人得請求給付時，經
    其催告而未為給付，自受催告時起，負遲延責任。其經債權
    人起訴而送達訴狀，或依督促程序送達支付命令，或為其他
    相類之行為者，與催告有同一之效力；遲延之債務，以支付
    金錢為標的者，債權人得請求依法定利率計算之遲延利息，
    民法第229條第2項、第233條第1項前段分別定有明文。又應
    付利息之債務，其利率未經約定，亦無法律可據者，週年利
    率為5%，亦為同法第203條所明定。本件原告依侵權行為法
    律關係請求被告負損害賠償責任，為無確定期限、無從另為
    約定利率之債務，是原告自得依上開規定請求被告自起訴狀
    繕本送達被告翌日即自111年5月24日起（見本院卷第228頁
    之送達證書）至清償日止，按週年利率5%計算之利息。
五、綜上所述，原告依民法第184條第1項及第195條第1、3項之
    規定，請求被告給付30萬元，及自起訴狀繕本送達之翌日即
    111年5月24日起至清償日止，按週年利率百分之5計算之利
    息，於法有據，應予准許，逾此範圍之請求，於法無據，不
    應准許，應駁回之。又本判決第一項命給付之金額未逾50萬
     元，依民事訴訟法第389條第1項第5款規定，應依職權宣告
    假執行。
六、本件事證已臻明確，兩造其餘主張與攻擊防禦方法，經核均
    與本件判決結果無影響，爰不一一予以審酌，附此敘明。
七、據上論結，本件原告之訴一部為有理由，一部為無理由，依
    民事訴訟法第79條、第389條第1項第5款，判決如主文。
中　　華　　民　　國　　111 　年　　10 　月　　11　　日
                  民事第三庭  法  官  林玉蕙
以上正本係照原本作成。
如對本判決上訴，應於判決送達後20日內向本院提出上訴狀，若
委任律師提起上訴者，應一併繳納上訴審裁判費，否則本院得不
命補正逕行駁回上訴。
中　　華　　民　　國　　111 　年　　10　　月　　11　　日
                              書記官  林瀚章
附表
項次 時間 地點 侵權行為內容 1 110年11月26日或之前 不詳 被告與許薰尹有牽手之行為。 2 110年12月21、28日 被告車上 被告與許薰尹有擁抱之行為。 3 110年12月24日 不詳 被告與許薰尹間對話內容逾越一般男女交友分際。 4 110年12月30日 不詳 被告與許薰尹間對話內容逾越一般男女交友分際。 5 111年1月2、3、7、8、31日間 不詳 被告與許薰尹間對話內容逾越一般男女交友分際。 6 111年1月9、18日 不詳 被告與許薰尹多次單獨約會見面。 7 111年1月22日 大湖公園 被告與許薰尹單獨約會見面。 8 111年1月底 不詳 被告與許薰尹間有親吻、發生性行為。 9 111年2月10日 不詳 被告與許薰尹曾一同前往泡湯。